---
title: "Tarea 02"
author: "Francisca Muñoz Narbona"
format: docx
editor: visual
editor_options: 
  chunk_output_type: console
---

```{r setup, include=FALSE}
knitr::opts_chunk$set(echo = TRUE, warning = F, message = F, results = F)
```

# Tarea 02

## Descargar y cargar datos

```{r}
library(tidyverse)
pokemon <- read_csv("datos/pokemon.csv")
```

## Pregunta 1: Seleccionar las columnas ID_poke y nombre_traducido

```{r}
pokemon %>% select(ID_poke, nombre_traducido)
```

## Pregunta 2: Renombrar la columna ID_poke por id_poke

```{r}
pokemon %>% rename(id_poke = ID_poke)
```

## Pregunta 3: Filtrar los pokemon en donde su tipo_1 o tipo_2 sea igual a “Fuego”

```{r}
pokemon %>% filter(tipo_1 == "Fuego" | tipo_2 == "Fuego")
```

## Pregunta 4: Contar el número de pokemon con nivel_evolucion igual a 1 que hay por cada generacion

```{r}
# Opción 1: Dejando claro que el nivel de evolución es 1
pokemon %>%
  filter(nivel_evolucion == 1) %>%
  group_by(generacion) %>%
  count(nivel_evolucion)

# Opción 2: Mas similar a lo de la clase
pokemon %>% filter(nivel_evolucion == 1) %>% count(generacion)
```

## Pregunta 5: Encontrar los cinco pokemon con total más alto

```{r}
unique((pokemon %>% slice_max(total, n = 5))$nombre_traducido)
```

## Pregunta 6: Crear columna max y diferencia

```{r}
pokemon %>%
  mutate(max = max(total, na.rm = TRUE),
         diferencia = max - total)
```
